Nelida Paola Baca Cabanillas

Jirón Huaca de la Luna 350 Urbanización Portada del Sol III Etapa - La Molina

Teléfono: 955506552

DNI. 40609945

email: npbc2980@gmail.com

Médico de familia con experiencia en atención primaria, atención hospitalaria y prehospitalaria , capacidad de liderazgo y espíritu de vocación; asimismo con (RNA) registro de auditora médica con experiencia en auditoria de facturación y auditoria de calidad en sector público y privado.

EXPERIENCIA PROFESIONAL

CENTRO DE SALUD CHACARILLA DE OTERO (Nivel I-3)

TERMINO DE RESIDENTADO DE MEDICINA FAMILIAR Y COMUNITARIA

Julio 2021 a Junio 2024

- Atención y seguimiento a pacientes con enfermedades no transmisibles (HTA, DM, Obesidad) y crónicos.
- Atenciones y seguimiento a niños con diagnóstico de Anemia.
- Atención integral a las gestantes.
- Atención Integral según el Modelo del cuidado integral por curso de vida.
- Realización de las visitas domiciliarias para los pacientes crónicos.
- Atenciones médicas en Tópicos de Urgencias a demanda.
- Telemonitoreo y tele orientación a los pacientes a pacientes crónicos.
- Atención de enfermedades agudas por consulta externa a la demanda.
- Coordinación del aérea de Emergencia y desastre, realizando el Plan anual, coordinando según el plan las capacitaciones para el personal del centro de salud.
- Realización de las Autoevaluaciones internas del centro de salud de chacarilla de otero, según nuestro Plan anual de auditoria.
- Rotaciones externas según nuestra malla curricular del año de la residencia médica.

HOSPITAL NACIONAL HIPÓLITO UNANUE -OFICINA DE CALIDAD. MEDICO AUDITOR EN AÉREA DE CALIDAD.

Julio 2020 a junio 2021

• Auditorias de caso de Muertes Maternas, Perinatales y Auditorias programadas.

- Apoyo en la Revisión de las Guías de Práctica Clínica y Guías de Procedimientos Médicos y de Enfermería.
- Apoyo de las Adherencia de las Guías de práctica clínica y Procedimientos medico asistenciales
- Apoyo en Rondas de Seguridad para el cumplimiento de buenas prácticas de atención en salud.
- Vigilancia Epidemiológica: Evaluación de Equipos de Protección Personal en todos los Departamentos y Servicios del HNHU.
- Funciones que la Jefatura determine, así como lo establecido en El Plan Anual de Auditoria.

CLÍNICA SAN JUAN BAUTISTA – COMPLEJO SALUD SAN PABLO AUDITOR MEDICO

Febrero 2018- febrero 2021

- Auditoria de expedientes devueltos por las diferentes Entidades prestadoras de salud (Sustentar las Respuestas de dichos expedientes devueltos)
- Auditorias de facturaciones de servicios ambulatorios, hospitalarios, procedimientos, así como los servicios quirúrgicos.
- Auditoria concurrente de los pacientes del aérea de hospitalización y UCI.
- Auditoria de caso de la historia clínica según designe la Dirección Médica y según Norma Técnica.
- Conciliación de los expedientes de las diferentes IAFAS y EPS, como aseguradoras privadas.
- Auditoria de calidad según la normativa del MINSA en los diferentes servicios de consulta externa, hospitalización y emergencia.
- Autorización vía telefónica, viendo la pertinencia medica de los diferentes casos así como la autorización de órdenes de laboratorios, imágenes, procedimientos. Asimismo, autorizando las cartas de garantía para cirugías de emergencia o programadas.
- Realización de Informes Medico para sustentar las observaciones de las diferentes Seguros privados o EPS, de los pacientes hospitalizados por Covid-19

SEGURO INTEGRAL DE SALUD (SIS): UNIDAD DESENTRALIZADA REGIONAL (UDR) LIMA METROPOLITANA CENTRO

MEDICO AUDITOR DE EVALUACIONES PRESTACIONALES

Enero 2020 a Abril 2020

 Evaluaciones prestacionales en las IPRESS privadas y públicas: Essalud (atención por ley de Emergencia), Hemodiálisis, Atención No tarifadas (TOMODISA).

- Auditoría interna en la IPRESS nivel 1 y Nivel 2: PCCP, SME, (Supervisión Médica Electrónica), Coberturas Extraordinarias, así como consultas en Línea de atenciones de Essalud.
- Auditorías externas en los Centros de salud y Puestos de salud que pertenecen jurisdicción de la UDR Lima Centro.
- Funciones que la Jefatura determine.

HOSPITAL NACIONAL HIPÓLITO UNANUE -OFICINA DE CALIDAD. MEDICO AUDITOR EN AÉREA DE CALIDAD.

Junio 2019 a diciembre 2019

- Auditoria de calidad de Registro en aéreas de Consulta Externa, Hospitalización y Emergencia según Normativa Técnica de Salud del MINSA.
- Apoyo, Seguimiento para la elaboración de Guías de Práctica Clínica y Guías de Procedimientos Médicos y de Enfermería.
- Auditorias de Caso Programado.
- Funciones que la Jefatura determine, así como lo establecido en El Plan Anual de Auditoria.

HOSPITAL SAN JUAN LURIGANCHO- DIRECCIÓN DE REDES INTEGRADAS DE SALUD –LIMA CENTRO.- AÉREA DEL SIS. AUDITOR MEDICO DEL SIS

Abril 2019 -mayo 2019

- Auditoria del SIS (en aéreas de emergencia, hospitalización, consulta externa), verificar pertinencia, verificación de códigos de prestación y auditoria de calidad de las historias clínicas.
- Levantamiento de observaciones por TOMODISA.

DIRECCIÓN DE REDES INTEGRADAS DE SALUD-LIMA SUR (MINSA): PUESTO DE SALUD: MODULO 1 MEDICO CIRUJANO DE ATENCIÓN PRIMARIA

Abril 2018 a marzo 2019

- Atención medica por consulta externa, interpretación de resultados. Imágenes, laboratorio u otros exámenes de apoyo diagnóstico, así como dar tratamiento oportuno y con una calidad de atención. Además de atención de urgencias, emergencias. Atención a pacientes crónicos y agudos.
- Participar en vigilancia Epidemiológica y Bioseguridad.
- Registrar las diferentes actividades de emergencia local, regional o nacional, así como preventivo promocionales.

• Participación de campañas médicas, de planes de contingencia, programas de PCT, contra la Anemia, Desparasitación. Programas EDA, IRA.

COMPLEJO CLÍNICA SAN PABLO MEDICO AUDITOR EN IAFAS - PLAN FAMILIAR

AUDITOR MEDICO

Julio 2017 a Enero 2018

- Auditoria de las historias clínicas, medico auditor de suscripción, afiliación y primeras consultas en todas las clínicas del complejo San Pablo.
- Auditorias de las Reconsideraciones, Migraciones, o Reclamos de los Pacientes afiliados según su plan.
- Auditoria de las Declaraciones juradas de los pacientes afiliados.

CLÍNICA RICARDO PALMA: MEDICO EN AÉREA DE HOSPITALIZACIÓN: MEDICO DE HOSPITALIZACIÓN (RESIDENTE)

Marzo 2015 – Junio 2017

- Atención a pacientes hospitalizados, Realización de procedimientos médicos, curaciones de heridas.
- Realización de historias clínicas, evolución médica y epicrisis.
- Guardias rotativas en todas las aéreas de la clínica.

ESSALUD JUNTO VILLA MARÍA TRIUNFO SAC (APP) : COMPLEJO HOSPITALARIO KAELIN DE LA FUENTE : MEDICO ASISTENCIAL . MEDICO DE ATENCIÓN PRIMARIA

Abril 2014- octubre 2014

- Atención primaria a todos los pacientes asegurados de Essalud del cono sur
- Orientación preventivas –promocional por las diferentes patologías médicas.

PACIFICO SEGUROS:

OVERALL SOLUTIONS: SANNA EXPRESS

MEDICO DE ATENCIÓN DE CENTROS DE SALUD DE OFICINAS (CSO)

Enero 2013 a marzo 2014

• Atención a pacientes de EPS (Pacíficos Seguros) en diversas empresas asociadas, atenciones en consultas externas, urgencias.

MISIÓN MEDICA- MEDICO CIRUJANO MEDICO CIRUJANO DE ATENCIÓN PRE HOSPITALARIA

De noviembre 2011 a marzo 2014

• Atención pre- hospitalaria en ambulancias para pacientes asegurados en Rímac Seguros, Pacifico y Mafre. Además, traslado a pacientes nivel II, nivel III y atención consulta a domicilio.

CLÍNICA GONZÁLEZ S.A MEDICO DE EMERGENCIA

De Noviembre 2012 a Julio 2013

• Atención en servicio de EMERGENCIA, Tópico, en servicio de hospitalización en medicina interna, y también Ginecología.

POLICLÍNICOS CLÍNICAS ASOCIADAS SAC. MEDICO CIRUJANO MEDICO CIRUJANO

De enero 2012 a Agosto 2012

 Atención por emergencias a pacientes SOAT, pacientes asegurados por Afocat Región Lima y otras aseguradoras. También atención por consulta externa, atención domiciliaria y campañas medicas

MUNICIPALIDAD DE PUEBLO NUEVO CHINCHA MEDICO CIRUJANO

Junio 2011 a Setiembre 2011

- Plan municipal sobre desnutrición, anemia y problemas parasitarios en niños menores de 5 años.
- Campañas médicas.
- Apoyo en consultorio y emergencias al Centro de Salud de Pueblo nuevo

POLICLÍNICO MUNICIPAL DEL DISTRITO DE PUEBLO NUEVO -CHINCHA MEDICO CIRUJANO

Noviembre 2010-Agosto 2011

- Apoyo en campañas médicas
- Consultas externas, atención domiciliaria, emergencias médicas.

SOLIDARIDAD EN MARCHA "POLICLÍNICO NUESTRA SEÑORA DE LA RECONCILIACIÓN- DISTRITO PUEBLO NUEVO CHINCHA MEDICO CIRUJANO

Diciembre 2010-mayo 2011

- Consultas médicas, urgencias médicas
- Apoyo en campañas médicas

SERUMS POLICLÍNICO SANIDAD PNP PUEBLO NUEVO – CHINCHA - MEDICO CIRUJANO

Agosto 2010 a Julio 2011

- Consultas Externas, Atención en tópico, emergencias y urgencias
- Charlas preventivo promocionales

HOSPITAL NACIONAL VITARTE – MINSA – INTERNADO MEDICO

Enero 2009 a diciembre 2009

SEMINARIOS Y CURSOS

- 2023- 2024 Actualmente en Curso: Maestría en Atención primaria en salud de la Universidad Cavetano Heredia.
- 2022: Curso Básico de Salud Ocular comunitaria organizado por DEDSOPPSO en el Instituto Nacional de Oftalmología (INO).
- 2022: III Curso de Pediatría Ambulatoria en el Hospital San José del Callao.
- 2020: Curso La Calidad en Servicios en Salud: Protocolos como herramienta de Diseño y Planificación De la Universidad ESAN.
- 2020: XIV Congreso Internacional de Calidad Asistencial SOCCAS-Chile
- 2020: Curso de Actualización de Auditoria Medica de Alta Complejidad –escuela de Postgrado de la Universidad Peruana de Ciencias Aplicadas (UPC)
- 2019: Curso de ASOCALP: Auditoria de Calidad en Atención de Salud-Perú
- 2019: Curso Taller de Auditoria de Calidad, mes de Junio y Julio 2019, Hospital Hipólito Unanue.
- 2018: Fundamentos de Auditoria de Seguros privados de Salud (Universidad San Luis Gonzaga de Ica con Cela Selva. (mayo 18 Setiembre 18)
- 2016: Taller de Insulinoterapia en hotel los Delfines mes agosto 16 organizado por ADIPER
- 2016: Curso Nacional de Actualización de Urgencias Médicas, manejo diagnóstico y terapéutico.
- 2015- 2016: Diplomado de Auditoria Medica (Universidad san Luis Gonzaga de Ica y Accede Internacional)
- 2015: Curso Nacional de actualización en Trauma Shock., manejo en pacientes graves.
- 2014: 27, 28, 29 de junio -Curso de actualización: salud y seguridad ocupacional y bioseguridad del personal de salud, prevención y control de riesgos.
- 2013 curso de Especialización en Salud Ocupacional y Medicina de Trabajo. FIDE- facultad de medicina de la UNIVERSIDAD SAN MARCOS (no concluido)
- 2013 4, 5, y 6 de abril 2013: I Curso Taller en Emergencias Medico Quirúrgicas y Desastres del Servicio de Emergencias del Hospital Vitarte-MINSA

- 2012 3 y 4 octubre- -Jornada de actualización en Medicina Ocupacional en Colegio Médico Del Perú.
- 2012 CURSO: BLS (BASIC LIFE SUPPORT)-AHA- PLST
- 2011 -2012 Diplomados en Emergencias y Desastres en Universidad. San Luis Gonzaga de Ica.
- 2011.2012 Diplomado en Gestión y Salud en Universidad San Luis Gonzaga de Ica.
- Mesa Redonda en Avances en el Tratamiento de la Hipertensión Arterial, en colegio médico del Perú. El 29 de Abril 2010
- III Curso de Actualización de Medicina Interna. El nov del 2009-Hospital Nacional de Vitarte.
- I Congreso Internacional de Actualizaciones en Medicina y Cirugía. El 29/10/2009
- Escuela Nacional de Capacitación de Cruz Roja: curso de Inyecto terapia. El 14/02/2001
- Escuela Nacional de Capacitación de Cruz Roja: Curso de primeros auxilios. el 21/02/2001

EDUCACION:

• UNIVERSIDAD RICARDO PALMA Pregrado y Postgrado

- Facultad de Medicina Humana

Pre grado - Marzo 1999 – Diciembre 2008 Internado Medico - Enero 2009 – Diciembre 2009

Bachiller en Medicina Humana - Febrero 2010

Título Profesional Médico Cirujano - Marzo 2010

Especialización - Julio 2021- Junio 2024

Colegiatura NÚMERO CMP: 56849

Habilidad activa

• UNIVERSIDAD RICARDO PALMA (POSGRADO-ESPECIALIZACION)

Medicina familiar y Comunitaria II año (Julio 2021-junio 2024)

• DIPLOMADO DE AUDITORIA MEDICA (UNIVERSIDAD SAN LUIS GONZAGA DE ICA Y ACCEDE INTERNACIONAL

REGISTRO DE AUDITOR MEDICO: RNE: A04823

• UNI – FIIS

Computación e Informática Manejo de Windows, Excel, Power Point, Word Manejo de correo electrónica, e internet.

• IDIOMAS

Inglés: Intermedio

• COLEGIO PARTICULAR SANTA RITA DE CASIA

Secundaria y Primaria

REFERENCIAS:

Disponible a solicitud